# 新收入准则下餐厅等企业收取的会员费如何确认收入

提问人：jimmy7288 时间：2018-05-03 17:10:02
在新准则下，餐馆、理发店、服装店因给客户办理会员卡收取的会员费，客户办理会员后可享受一定折扣购买商品或者服务，如果会员卡没有固定期限，是永久的且不会退还的，这种会员费在什么时候确认收入呢？根据新准则第四十条企业收取的无需退还的初始费，如果收取的费用与向客户转让已承诺的商品相关，应当进行分摊确认收入，上述情况需要分摊吗？如何分摊呢？ 假设会员费 20元，未来永久可以享受部分商品 9 折优惠。这 20 元在什么时候确认多少收入？
请教各位大虾。

回答人：chenyiwei
应根据历史经验合理确定会员将会行使其权利的年限，如 5 年或 10 年等，在合理确定的服务年限内按直线法摊销确认为各年度的收入。